臺灣高雄地方法院刑事判決　　　　　　　94年度易字第1598號
公　訴　人　臺灣高雄地方法院檢察署檢察官
被　　　告　甲○○
　　　　　　乙○○
　　　　　　丙○○
　　　　　　丁○○
　　　　　　己○○
　　　　　　庚○○
上列被告等因賭博案件，經檢察官聲請以簡易判決處刑（九十四
年度偵字第一三九五四號），本院認不應以簡易判決處刑，改依
通常程序判決如下：
    主  文
乙○○共同連續意圖營利，聚眾賭博，處有期徒刑伍月，如易科
罰金以參佰元折算壹日。扣案新台幣參萬元、天九牌壹副、骰子
壹佰粒、號碼牌搶壹本、ＲＥＯＮ牌無線電對講機貳支、賭客聯
絡簿壹本、賭場聯絡名片貳拾張、ＮＯＫＩＡ牌及ＧＳＭ行動電
話手機貳支、記帳單肆張、賭場支出明細壹張、賭場帳冊壹本均
沒收。
己○○、丁○○、丙○○、甲○○、庚○○共同連續意圖營利，
聚眾賭博，己○○、丁○○、丙○○各處有期徒刑參月；甲○○
、庚○○各處有期徒刑貳月，如易科罰金均以參佰元折算壹日。
扣案新台幣參萬元、天九牌壹副、骰子壹佰粒、號碼牌搶壹本、
ＲＥＯＮ牌無線電對講機貳支、賭客聯絡簿壹本、賭場聯絡名片
貳拾張、ＮＯＫＩＡ牌及ＧＳＭ行動電話手機貳支、記帳單肆張
、賭場支出明細壹張、賭場帳冊壹本均沒收。
    事  實
一、乙○○意圖營利並基於概括之犯意，自民國（下同）九十四
    年一月中旬某日起，向不知情之屋主以每日新台幣（下同）
    五千元租得高雄市前鎮區○○○路一巷四六號二樓及前鎮區
    ○○○路一八八巷十三號左側倉庫作為聚賭場所，供所邀集
    之不特定人賭博財物，並自同年六月九日、六月十三日、六
    月十四日，先後以每日一千五百元之代價僱用與其有共同及
    概括犯意聯絡之己○○、丁○○、丙○○、庚○○、甲○○
    ，由丁○○、庚○○負責發牌、理賠、收取抽頭金及清理賭
    桌（俗稱便當盒）之工作，甲○○則持乙○○給予之無線對
    講機，在上開籬仔內路一巷四六號二樓屋外與賭場內之己○○負責過濾賭客及把風工作，丙○○、乙○○各以渠等所有
    門號0000000000號、0000000000號行動電話手機連絡賭客前
    來賭場；賭博方式係由賭場提供天九牌、骰子、撲克牌等賭
    具，由四名賭客持牌其中一人作莊，以不等金額下注，每家
    家以四張牌分前後二注與莊家比點數大小，如賭客前後二注
    均贏即可贏得押注金錢，否則由莊家贏得押注之金錢，其餘
    賭客則任選莊家以外之三家持牌者押注，如點數比莊家大，
    則以押注的賭資贏取等額金錢，以互比點數大小之射倖方式
    輸贏現金，乙○○自前來賭博之賭客抽取每注所贏賭資百分
    之三作為抽頭金，以此方式牟取不法之利益。迄於九十四年
    六月十五日十七時二十五分許，為警持本院所核發之搜索票
    前往上址，當場查獲乙○○、甲○○、己○○、丁○○、丙○○、庚○○及賭客陳世源、蔡文宗、洪錦隆、賴先後、李
    彥昌、吳溫龍、吳坤盛、許進雄、陳家駿、顧念國、江謝秀
    蘭、鄧賴金銀、林金和、楊天寶、莊惠彥、梁敏聰、陳錦堂
    、蔡明璋、趙明峰、洪聖期、朱福民、邱明景、楊忠諺、陳
    水忍、洪葉寶等二十五人（賭客部分均由檢察官另案偵辦）
    ，並扣得抽頭金三萬元、天九牌一副、骰子一百粒、號碼牌
    十一本、ＲＥＯＮ牌無線電對講機二支、賭客聯絡簿一本、
    賭場聯絡名片二十張、丙○○所有ＮＯＫＩＡ牌00000000
    00號行動電話手機；乙○○所有之ＧＳＺ0000000000號行動
    電話手機各一支、記帳單四張、賭場支出明細一張、賭場帳
    冊一本。
二、案經高雄市政府警察局前鎮分局移送台灣高雄地方法院檢察
    署檢察官偵查起訴。
    理    由
一、上開犯罪事實業據被告甲○○、己○○、丁○○、丙○○、
    庚○○於警訊及本院行準備程序及審理時坦承不諱（見警卷
    第九頁、第十五頁、第十九頁、第二十二頁、第二十五頁
   、 本院卷第二十三頁、第三十三頁）。核與被告乙○○於警
    訊及檢察官偵查中所述相符（見卷第三頁、偵查卷第二十頁
    ），復有查獲時扣得之抽頭金三萬元、天九牌一副、骰子一
    百粒、號碼牌十一本、ＲＥＯＮ牌無線電對講機二支、賭客
    聯絡簿一本、賭場聯絡名片二十張、記帳單四紙、賭場支出
    明細一張、賭場帳冊一本等物扣案可資佐證，事證明確，被
    告甲○○、己○○、丁○○、丙○○、庚○○等上開自白與
    事實相符，堪可採信，渠等犯行堪以認定。另訊據被告乙○○對於租用高雄市前鎮區○○○路一巷四六號二樓等作為賭
    博場所，聚眾賭博財物，抽取頭金，牟取不法利益為警查獲
    之事實，固供認不諱，然辯稱：伊僅分別在九十四年一月間
    及同年六月間有聚賭，非如公訴人所指係自九十四年一月至
    六月均有聚賭博之情事云云。惟被告乙○○於警訊中自承：
    「我向屋主以每日五千元承租，並提供作為賭場之用，該賭
    場無人居住」、「以所贏金額抽頭百分之三」、「賭場自九
    十四年一月中旬開始經營，每日自十五時開始聚賭，另一聚
    賭場所為前鎮區○○○路一八八巷十三號左邊倉庫」等語（
    見警卷第二、三頁）。於檢察官偵查中供稱：「（問：何時
    在前鎮區○○○路一巷四十六號二樓經營賭場？）九十四年
    一月中旬開始經營的」等語（見偵查卷第十九頁)。 參以扣
    案之帳冊有自於五月二十五日開始登載者（見本院卷第四十
    頁），非如被告乙○○所辯係自九十四年六月間起，而衡諸
    每日租金高達五千元，被告豈有租用後按日支付租金而閒置
    不加利用之理，是其上開所辯應係避重就輕之詞，不足採信
    ，此外，復有查獲時扣得如事實欄所示證物可資佐證，被告
    乙○○確有如事實欄所載之犯行亦堪認定。
二、聚賭之場所雖係被告乙○○所租得，惟其餘被告既均在場，
    且分擔發牌、理賠、收取抽頭金及清理賭桌、過濾賭客、把
    風及連絡賭客，則渠等與被告乙○○顯然就提供賭博場所部
    分亦有犯意之聯絡及行為之分擔，自應併就提供賭博場所部
    分負共同正犯之責任。核被告乙○○、甲○○、己○○、丁○○、丙○○、庚○○上開所為，均係犯刑法第二百六十八
    條之圖營利聚眾賭博及供給賭博場所罪。被告等六人各自參
    與賭博之日起就上開賭博犯行，有犯意之聯絡及行為之分擔
    ，應就參與賭博之日起論以共同正犯。被告等六人先後多次
    賭博犯行，時間緊接，手法相同，顯各係基於概括之犯意為
    之，應依連續犯之規定各論以一罪。聚眾賭博與提供賭博場
    所為不同之二個行為，因此，所犯意圖營利聚眾賭博罪與意
    圖營利供給賭博場所罪間有方法結果之牽連關係，應從情節
    較重之意圖營利聚眾賭博罪處斷，公訴人認係一行為而觸犯
    二罪名，尚有未洽。爰審酌被告被告乙○○犯後坦承部分犯
    行，係賭場之主持人，以聚賭及提供賭博場所獲取暴利；被
    告甲○○、己○○、丁○○、丙○○、庚○○犯後坦承全部
    分犯行，且係受僱於他人，每天僅領取一千五百元之報酬，
    受雇期間不同，暨被查獲時參與賭客之人數非少，規模不小
    ，被告丁○○前於九十三年四月間因公共危險罪經檢察官為
    緩起訴，緩起訴期間尚未期滿；被告丙○○前於八十八年間
    因賭博案件經判處有期徒刑六月確定並執行完畢；被告乙○○於九十二年間因公共危險案件經判處拘役二十五日確定並
    執行完畢（有台灣高等法院被告前案記錄表在卷可憑）等一
    切情事，按渠等犯罪情節輕重不同各量處如主文所示之刑，
    並均諭知易科罰金之折算標準。扣案扣案三萬元係抽頭金，
    為被告即共犯乙○○犯罪所得之財物；天九牌一副、骰子一
    百粒、號碼牌十一本、ＲＥＯＮ牌無線電對講機二支、賭客
    聯絡簿一本、賭場聯絡名片二十張、ＧＳＺ000000 0000 號
    行動電話手機一支、記帳單四紙、賭場支出明細一張、賭場
    帳冊一本，亦均係共犯乙○○所有，此經其自承在卷，且係
    供犯本罪所用或所預備之物；扣案ＮＯＫＩＡ牌0000000000
    號行動電話手機係共犯即被告丙○○所有，且係供聯絡賭客
    前來賭博所用，此亦經其自承在卷，爰分別依刑法第三十八
    條第二款、第三款分別宣告沒收。
三、公訴意旨另以：被告甲○○、己○○、丁○○、丙○○、庚○○等人自九十四年一月中旬某日起，以每日一千五百元之
    代價受僱於乙○○，在乙○○所租得及主持之高雄市前鎮區
    ○○○路一巷四六號二樓賭博場內，發牌、理賠、收取抽頭
    金及清理賭桌、過濾賭客及把風等工作，被告己○○迄於同
    年六月八日止；被告丁○○迄於同年六月十二日止；庚○○
    、丙○○、甲○○迄於同年六月十三日止，因認被告甲○○
    、己○○、丁○○、丙○○、庚○○於上開期間內亦涉有刑
    法第二百六十八條之賭博犯行。惟訊據被告甲○○等人均否
    認有公訴人所指此部分犯行，辯稱：渠等均係於被查獲前不
    久才受僱於乙○○，並非自九十四年一月中旬起即受僱於乙○○等語。經查：被告甲○○於警詢時供稱：係九十四年六
    月十四日開始受雇；被告己○○於供稱：我至該賭場做一個
    禮拜左右；被告丁○○供稱：大約工作一個星期；被告丙○○供稱：至警方查獲是第二天；被告庚○○供稱：我係於十
    四日受雇等語（見警卷第九頁、第十五頁、第十九頁、第二
    十二頁、第二十五頁）。核與渠等於本院行行準備程及審理
    時所述相符，而被告乙○○亦否認賭博伊始即僱用被告甲○○等人，此外，遍閱全部卷證，亦無公訴人所指渠等係自九
    十四年一月中旬起即受雇於被告乙○○之事證，被告甲○○
    、己○○、丁○○、丙○○、庚○○等人被訴此部分罪嫌尚
    屬不能證明，本應為無罪之諭知，惟依公訴意旨所指，此部
    分罪嫌與前揭論罪科刑部分有連續犯之裁判上一罪關係，故
    不另為無罪之諭知。
據上論斷，應依刑事訴訟法第二百九十九條第一項前段，刑法第
二十八條、第五十六條、第五十五條、第二百六十八條、第四十
一條第一項、第三十八條第一項第二、三款，罰金罰鍰提高標準
條例第一條前段、第二條，判決如主文。
本案經檢察官戊○○到庭執行職務。
中　　華　　民　　國　　94    年    11    月　　8　　日
                  刑事第五庭  審判長法官   李嘉興
                                    法官   林俊寬
                                    法官   楊筑婷
以上正本證明與原本無異。
如不服本判決，應於送達後10日內，向本院提出上訴狀。
中　　華　　民　　國　　94　　年　　11　　月　　8 　　日
                                   書記官  唐美玲
附錄法條：
刑法第268條
意圖營利，供給賭博場所或聚眾賭博者，處 3 年以下有期徒刑，
得併科3 千元以下罰金。
